# 求助陈版主，关于境内外股权交易问题

提问人：supermian 时间：2020-05-22 12:33:08
陈版主，求助一个关于境内外股权交易的问题：
A公司于 2015 年购买B公司股权，B公司股权评估价格 10 亿元，A公司以 3 亿元购入B公司30%股权，A公司对B公司有重大影响。在 2018 年，B公司准备在香港上市，为理顺股权架构，A公司将B公司30%股权以 9000 万元（股权评估价格 3 亿元，但是实际上B公司公允价值并未跌价，实际公允价值还是 10 亿元）的价格出售给A公司持股100%的下属C公司（该公司位于香港），交易后由C公司持有B公司30%股权，C公司按交易价格 9000 万元计长期股权投资成本。交易前后A公司对B公司还是持有30%不变。
请问陈版主：该境内外股权交易过程，A公司是否应按 9000 万元的交易价格确认交易损失2.1亿元？在A公司合并报表层面该交易是否应确认交易损失2.1亿元？该境内外股权交易是否会导致A公司发生损失？谢谢

回答人：chenyiwei
由于该项股权转让交易发生于A与其子公司之间，且明显不公允，故差额2.1亿元应作为A对其香港子公司的追加资本性投入，借记“长期股权投资——C公司”。在合并报表层面也不确认处置损失。在不考虑相关税费的情况下，合并报表层面无损益影响。